Minutes et répertoires du notaire Jacques GILLET, 22 avril 1730 - décembre 1739 (étude XXXVIII)
Archives nationales
- Minutes de Jacques GILLET, 22 avril 1730 - 1755; MC/ET/XXXVIII/251 - MC/ET/XXXVIII/425
  - Minutes. 1734, mai - 1734, juin, mai 1734 - juin 1734; MC/ET/XXXVIII/276
    - doreur, argenteur et ciseleur (apprentissage) § Contrat pour 6 ans entre Nicolas Nolan, maître fondeur, et François Pin, maître doreur argenteur et ciseleur, au profit d'Etienne Chartry, âgé de 16 ans, fils de feu René Chartry, Valet de chambre, et neveu de Nicolas, Logé, nourri et blanchi par son maître S.d.d., 29 juin 1734; MC/ET/XXXVIII/276
    - Pin (Jean François) maître doreur, argenteur et ciseleur rue de la Ferronnerie § apprentissage, 29 juin 1734; MC/ET/XXXVIII/276
      contrat d'apprentissage; Pin, Jean François
  - Minutes. 1734, juillet, juillet 1734; MC/ET/XXXVIII/277
    - Simon (Barthelemie) maître Sculpteur de l'académie Saint-Luc rue Neuve Saint Laurent § Notoriété aux dires de -, 10 juillet 1734; MC/ET/XXXVIII/277
      Simon, Barthelemie
    - Contrat de mise en apprentissage pour 5 ans, entre Léonard Robbe, bourgeois de Paris, et François Philippe Ledain, maître sculpteur de l'académie Saint-Luc, au profit de Benoît Robbe, âgé de 15 ans, fils de Léonard, logé, nourri et blanchi par son père, moyennant 100 livres (approuvé par les jurés en charge)., 20 juillet 1734; MC/ET/XXXVIII/277
      contrat d'apprentissage; Ledain, François Philippe; Robbe, Benoît; Robbe, Léonard; sculpteur
    - Obligation envers Jean-Baptiste Oudry, peintre ordinaire du roi en son académie de peinture et sculpture, aux Tuileries., 21 juillet 1734; MC/ET/XXXVIII/277
      obligation; Tuileries (palais des); Oudry, Jean-Baptiste (1686-1755); peintre
    - Ledain (François Philippe) maître sculpteur de l'académie Saint-Luc rue Saint-Antoine § apprentissage, 25 juillet 1734; MC/ET/XXXVIII/277
      contrat d'apprentissage; Ledain, François Philippe
  - Minutes. 1734, 1er août - 1734, 14 octobre, 1er août 1734 - 14 octobre 1734; MC/ET/XXXVIII/278
    - FORTIN (Jacques) Maître maçon Rue du Cocq § Quittance .., 20 juin 1733; MC/ET/XXXVIII/278
      quittance; Fortin, Jacques
    - Saint-Martin (François), marchand orfèvre, rue au Maire § Bail, 11 août 1734; MC/ET/XXXVIII/278
      bail; De Saint-Martin, François
    - doreur sur métaux (apprentissage) § Contrat pour 5 ans entre Jean Mathurin Larcher, commis, et François Lefranc maître doreur sur métaux, en profit de Charles Larcher, âgé de 14 ans, fils de Jean, Logé, nourri et blanchi par son maître - S.d.d., 15 août 1734; MC/ET/XXXVIII/278
    - Lefranc (François) maître doreur sur métaux rue des Moulins § apprentissage, 18 août 1734; MC/ET/XXXVIII/278
      contrat d'apprentissage; Lefranc, François
    - Contrat de mise en apprentissage, pour 5 ans, entre Nicolas François Boilleau de la Cour, bourgeois de Paris, et Jacques Pingat, maître peintre, au profit de Nicolas François Jacques Boilleau de la Cour, âgé de 14 ans, fils de Nicolas François, logé, nourri et blanchi par son maître, moyennant 250 livres (approuvé par les jurés)., 28 août 1734; MC/ET/XXXVIII/278
      contrat d'apprentissage; Boileau de la Cour, Nicolas François Jacques (1720-1785); Pingat, Jacques; peintre
    - Pingat (Jacques), maître peintre, au Pont Notre Dame § apprentissage, 28 août 1734; MC/ET/XXXVIII/278
      contrat d'apprentissage; Pingat, Jacques
    - Berthelot (Etienne) architecte rue des Mathurins § décharge et obligation, 1er septembre 1734; MC/ET/XXXVIII/278
      obligation; Berthelot, Etienne
    - Contrat de mise en apprentissage pour 5 ans, entre Denis Béguin, marchand mercier, et François Haize, maître sculpteur, au profit de Pierre Béguin, âgé de 14 ans, fils de Denis, nourri et blanchi par son père, sans deniers déboursés (approuvé par les jurés en charge)., 2 septembre 1734; MC/ET/XXXVIII/278
      contrat d'apprentissage; Béguin, Denis; Béguin, Pierre; Haize, François; commerçant; sculpteur
    - Haize (François) maître sculpteur rue des Deux Portes § apprentissage, 2 septembre 1734; MC/ET/XXXVIII/278
      contrat d'apprentissage; Haize, François
    - Contrat de mise en apprentissage pour 5 ans, entre Thomas Montpellier, cocher, et Toussaint Bonneval, maître sculpteur, au profit de Jean Thomas Montpellier, âgé de 15 ans, fils de Thomas, logé, nourri et blanchi par son maître, moyennant 80 livres (approuvé par les jurés en charge)., 12 septembre 1734; MC/ET/XXXVIII/278
      contrat d'apprentissage; Bonneval, Toussaint; Montpellier, Jean Thomas; Montpellier, Thomas; conducteur de véhicules; sculpteur
    - Bonneval (Toussaint) maître sculpteur rue des Fossés M. le Prince § apprentissage, 12 septembre 1734; MC/ET/XXXVIII/278
      contrat d'apprentissage; Bonneval, Toussaint
    - Contrat de mise en apprentissage, pour 5 ans, entre Gilbert Valtrain, bourgeois de Paris, et Pierre Ouille, maître peintre de l'académie Saint-Luc, au profit de François Augustin Bresson, âgé de 15 ans, fils de François Maurice Bresson, chambrier, logé par son maître, nourri pendant les 3 dernières années par lui, sans deniers déboursés (approuvé par les jurés)., 19 septembre 1734; MC/ET/XXXVIII/278
      contrat d'apprentissage; Bresson, François Augustin; Bresson, François Maurice; Ouille, Pierre; Valtrain, Gilbert; employé de maison; peintre
    - Ouïles (Pierre), maître peintre, de l'académie Saint-Luc rue Saint-Jacques de la Boucherie § apprentissage, 19 septembre 1734; MC/ET/XXXVIII/278
      contrat d'apprentissage; Ouïles, Pierre
  - Minutes. 1734, 15 octobre - 1734, 15 octobre 1734 - 1734; MC/ET/XXXVIII/279
    - DELAROCHE (Jacques François) menuisier Rue de Fontaines § Renonciation, 15 octobre 1734; MC/ET/XXXVIII/279
      Delaroche, Jacques François
    - QUIN (Louis François) Maître évantailliste Rue Greneta § Mariage de .., 20 octobre 1734; MC/ET/XXXVIII/279
      contrat de mariage; Quin, Louis François
    - Dutour (Louis Jérôme), peintre, rue Saint-Martin § Quittance., 20 octobre 1734; MC/ET/XXXVIII/279
      quittance; Dutour, Louis Jérôme
    - Constitution concernant Gabriel Allegrain, peintre du roi en son académie royale, rue Meslay., 21 octobre 1734; MC/ET/XXXVIII/279
      constitution de rente; Meslay (rue); Allegrain, Gabriel (1674-1748); peintre
    - TESTARD (Jean) Maître évantailliste La Salpetrière § Transport de droits - Inventaire 2 actes, 23 octobre 1734; MC/ET/XXXVIII/279
      transport de droits; inventaire; Testard, Jean
    - DEBRIÉ (Nicolas) Marbrier Rue de Meslay § Inventaire après décès de la belle nièce de -, 23 octobre 1734; MC/ET/XXXVIII/279
      inventaire; Debrié, Nicolas
    - LETELLIER (Jacques Louis) maître Sculpteur Rue faubourg Saint-Martin § Obligation .., 28 octobre 1734; MC/ET/XXXVIII/279
      obligation; Letellier, Jacques Louis
    - LEVESQUE (Georges), Maître peintre de l'Académie de Saint-Luc, Rue du Grenier Saint-Lazare § Inventaire après décès de la mère de .., 30 octobre 1734; MC/ET/XXXVIII/279
      inventaire; Levesque, Georges
    - Mariage entre Jean-Baptiste Pierre MESNARD, maître de danse, rue Frépillon, fils de Pierre MESNARD, bourgeois de Paris, et Catherine LEBRUN, fille de François LEBRUN, marchand de vin, décédé. Parmi les témoins: Jean HERON, maître de danse, et Marie Théodore HACQUIN, sa femme., 3 novembre 1734; MC/ET/XXXVIII/279
      contrat de mariage; Frépillon (rue); Mesnard, Jean-Baptiste Pierre; Mesnard, Pierre; Lebrun, Catherine; Lebrun, François; Heron, Jean; Hacquin, Marie-Théodore; danseur; enseignant; commerçant
    - DUBOSC (Philippe) Maître sculpteur de l'Académie de Saint-Luc; faubourg Saint-Martin § Bail .., 3 novembre 1734; MC/ET/XXXVIII/279
      bail; Dubosc, Philippe
    - LEBRUN (Claude) maître fondeur Rue des Gravilliers § Mariage de la fille de .., 3 novembre 1734; MC/ET/XXXVIII/279
      contrat de mariage; Lebrun, Claude
    - Mise en apprentissage chez Pierre Charles Duchaisne, fils, maître peintre, rue des Bons Enfants., 5 novembre 1734; MC/ET/XXXVIII/279
      contrat d'apprentissage; Bons-Enfants (rue des); Duchaisne, Pierre Charles (fils); peintre
    - Mise en apprentissage de Cyprien Benoist Lecomte, âgé de 15 ans et demi, pour 5 ans, chez Pierre Charles Duchaisne, maître peintre., 5 novembre 1734; MC/ET/XXXVIII/279
      contrat d'apprentissage; Duchaisne, Pierre Charles; Lecomte, Cyprien Benoît; peintre
    - PEREINES (Paul) Maître fondeur Rue Guérin Boisseau § Procuration., 9 novembre 1734; MC/ET/XXXVIII/279
      procuration; Pereines, Paul
    - DANGEVILLE (Antoine) maître menuisier Rue des Gravilliers § Mariage .., 9 novembre 1734; MC/ET/XXXVIII/279
      contrat de mariage; Dangeville, Antoine
    - LAMY (Jean Antoine) Maître tapissier Place de Conti. § Constitution .., 10 novembre 1734; MC/ET/XXXVIII/279
      constitution de rente; Lamy, Jean Antoine
    - BAUBRY (Jean Jacques) Maître doreur argenteur sur métaux Rue Beaubourg § Transport de rente .., 15 novembre 1734; MC/ET/XXXVIII/279
      transport de droits; Baubry, Jean Jacques
    - HALLÉE (Christophe) Maître Serrurier faubourg Saint-Denis § Bail .., 20 novembre 1734; MC/ET/XXXVIII/279
      bail; Hallée, Christophe
    - DUBEAUX (Denis Joseph) Maître doreur sur métaux Rue des Mauvais Garçons § mise en apprentissage chez .., 28 novembre 1734; MC/ET/XXXVIII/279
      contrat d'apprentissage; Dubeaux, Denis Joseph
    - DEFER (Jean) Maître fondeur du Roi Rue au Maire § Mariage du fils de .., 29 novembre 1734; MC/ET/XXXVIII/279
      contrat de mariage; Defer, Jean
    - Contrat de mise en apprentissage de Jean Louis Archambault, âgé de 15 ans, fils de Jean-François Archambault, emballeur à la douane, et de Marie Anne Pôlet, chez François Jérôme Noiret, maître sculpteur de l'académie Saint-Luc, rue Boucheron, paroisse Saint-Nicolas-des-Champs., 30 novembre 1734; MC/ET/XXXVIII/279
      contrat d'apprentissage; Archambault, Jean François; Archambault, Jean Louis; Noiret, François Jérôme; Pôlet, Marie Anne; layetier; douanier; sculpteur
  - Minutes. 1735, janvier - 1735, février, janvier 1735 - février 1735; MC/ET/XXXVIII/280
    - Avisse (Michel) maître menuisier rue Neuve de Cléry § bail à .., 4 janvier 1735; MC/ET/XXXVIII/280
      bail; Avisse, Michel
    - Harry (Jacques Pierre), maître peintre, sous les Charniers § Inventaire après décès de .. (5 bis estampes - s. précision - 80 l. 13 tableaux - differnis sujets - 20 l.), 14 janvier 1735; MC/ET/XXXVIII/280
      inventaire; Harry, Jacques Pierre
    - Deligny (Jean) maître sculpteur rue d'Orléans § bail, 16 janvier 1735; MC/ET/XXXVIII/280
      bail; Deligny, Jean
    - Jamin (Nicolas) lapidaire rue au Maire § Certificat aux livres de .., 20 janvier 1735; MC/ET/XXXVIII/280
      Jamin, Nicolas
    - Gaillard (Nicolas), marchand orfèvre, rue du Grand Hurleur § Bail à .., 22 janvier 1735; MC/ET/XXXVIII/280
      bail; Gaillard, Nicolas
    - Contrat de mise en apprentissage pour 6 ans, entre Etienne Croisy, cocher, et François Goret, maître sculpteur, au profit d'Etienne Croisy fils, âgé de 11 ans, logé et nourri par son maître, moyennant 200 livres (approuvé par les jurés)., 26 janvier 1735; MC/ET/XXXVIII/280
      contrat d'apprentissage; Croisy, Etienne (fils); Croisy, Etienne (père); Goret, François; conducteur de véhicules; sculpteur
    - Nelle (Jean), menuisier ordinaire des bâtiments du roi, rue Neuve Saint-Martin prise les ustenciles d'un sculpteur § Inventaire, 26 janvier 1735; MC/ET/XXXVIII/280
      inventaire après décès; Nelle, Jean
    - Goret (François) maître sculpteur rue Saint Sauveur § apprentissage, 26 janvier 1735; MC/ET/XXXVIII/280
      contrat d'apprentissage; Goret, François
    - Delizy (Martin) maître sculpteur conseiller de l'académies de Saint-Luc rue d'Orléans prise les ustencile § Inventaire, 26 janvier 1735; MC/ET/XXXVIII/280
      inventaire; Delizy, Martin
    - Lefoullon (Guillaume Elie) entrepreneur des bâtiments rue Saint-Jacques de la Boucherie § bail, 26 janvier 1735; MC/ET/XXXVIII/280
      bail; Lefoullon, Guillaume Elie
    - Contrat de mise en apprentissage pour 5 ans, entre Anne Hayel, veuve de Jean Boullineau, gagne-denier, et Nicolas Saussay, maître sculpteur, au profit de Jean Bernard Boullineau, âgé de 18 ans, fils de Jean, logé et nourri par son maître, moyennant 200 livres (approuvé par les jurés en charge)., 6 février 1735; MC/ET/XXXVIII/280
      contrat d'apprentissage; Boullineau, Jean; Boullineau, Jean Bernard; Hayel, Anne; Saussay, Nicolas; journalier; sculpteur
    - Saussay (Nicolas) maître sculpteur rue de la Lune § apprentissage, 6 février 1735; MC/ET/XXXVIII/280
    - Contrat de mise en apprentissage pour 5 ans, entre Nicolas Gillesson, bourgeois de Paris, et Jean Philippe Delacroix, maître sculpteur, au profit de François Gillesson, âgé de 16 ans, fils de Nicolas, nourri les trois prochaines années par son maître, sans deniers déboursés (approuvé par les jurés)., 7 février 1735; MC/ET/XXXVIII/280
      contrat d'apprentissage; Delacroix, Jean Philippe; Gillesson, François; Gillesson, Nicolas; sculpteur
    - Delor (Jean Claude) Sculpteur rue Meslay § Reconnaissance des meubles appartenant à .. et sa femme, 7 février 1735; MC/ET/XXXVIII/280
      reconnaissance; Delor, Jean Claude
    - Delacroix (Jean Philippe) maître sculpteur rue Neuve de Cléry § apprentissage, 7 février 1735; MC/ET/XXXVIII/280
      contrat d'apprentissage; Delacroix, Jean Philippe
    - Contrat de mise en apprentissage, pour 4 ans, entre Françoise Elisabeth Frenard, veuve de Philippe Carré, écuyer, sieur de Courcelles, capitaine de cavalerie, et Jean-Baptiste Bazon, maître peintre, au profit de Marie Charlotte Foy Carré de Courcelles, âgée de 15 ans, fille de Philippe, logée, nourrie et blanchie par son maître, moyennant 500 livres (approuvé par les jurés)., 8 février 1735; MC/ET/XXXVIII/280
      contrat d'apprentissage; Bazon, Jean-Baptiste; Carré de Courcelles, Philippe; Foy Carré de Courcelles, Marie Charlotte; Frenard, Françoise Elisabeth; officier (armée); peintre
    - Bazin (Jean Baptiste) maître peintre rue Quincampoix § apprentissage, 8 février 1735; MC/ET/XXXVIII/280
      contrat d'apprentissage; Bazin, Jean Baptiste
    - Chambray (Toussaint) maître émailleurs rue Philippeaux § Inventaire après décès de la femme de .., 12 février 1735; MC/ET/XXXVIII/280
      inventaire; Chambray, Toussaint
    - Chambray (Toussaint) maître émailleur rue Philippeaux § Mariage de .., 19 février 1735; MC/ET/XXXVIII/280
      contrat de mariage; Chambray, Toussaint
    - Menage (Claude), maître menuisier, rue d'Orléans § Vente, 19 février 1735; MC/ET/XXXVIII/280
      acte de vente; Menage, Claude
    - Daufresne de Raville (Jean) architecte à Saint-Germain en Laye § Mariage de .., 20 février 1735; MC/ET/XXXVIII/280
      contrat de mariage; Daufresne de Raville, Jean
    - horloger (apprentissage) § Contrat pour 6 ans entre Marie Charmay, veuve de Michel Branque, faïencier et Nicolas Henri Coullon, maître horloger, au profit de Michel Branque, âgé de 19 ans, fils de Michel. Logé, nourri et blanchi par son maître qui lui donnera un demi sotier de vin par jour Moyennant 600 livres, 25 février 1735; MC/ET/XXXVIII/280
    - Guillaume (Barthelemy) maître sculpteur rue Neuve Saint-Laurent § Inventaire après décès de la femme de .. (6 établis et 8 valets servans aux sculpteurs 2 pieds de table senettis), 26 février 1735; MC/ET/XXXVIII/280
      inventaire; Guillaume, Barthelemy
    - Devis et marché de maçonnerie, charpenterie etc...pour la construction d'une maison que monsieur et madame Peletier désirent faire au dessus du rez-de-chaussée sis rue des Gravilliers, par Pierre Marion, maître maçon., 27 février 1735; MC/ET/XXXVIII/280
      avec élévation et plans
      devis; marché; Gravilliers (rue des); Marion, Pierre; Peletier (M.); Peletier (Mme); maçon
    - Marion (Pierre) maître maçon rue Saint-Antoine § Devis et marché, 27 février 1735; MC/ET/XXXVIII/280
      devis; marché; Marion, Pierre
  - Minutes. 1735, mars - 1735, avril, mars 1735 - avril 1735; MC/ET/XXXVIII/281
    - Marcier (René) fondeur rue de la Bretagne § Mariage de .., 17 mars 1735; MC/ET/XXXVIII/281
      contrat de mariage; Marcier, René
    - Joubert (Louis) architecte rue Saint-Martin § Délaissement par retrait lignager, 19 mars 1735; MC/ET/XXXVIII/281
      Joubert, Louis
    - Contrat de mise en apprentissage pour 5 ans, entre Marguerite Daroy, femme de François Houssiaux, dit Chevalier, et Jacques Honoré Laneau, maître sculpteur, au profit de François Houssiaux, dit Chevalier, âgé de 12 ans, fils de François, logé, nourri, blanchi et entretenu par son mère, sans deniers déboursés (approuvé par les jurés en charge)., 6 avril 1735; MC/ET/XXXVIII/281
      contrat d'apprentissage; Daroy, Marguerite; Houssiaux dit Chevalier, François (fils); Houssiaux dit Chevalier, François (père); Laneau, Jacques Honoré; sculpteur
    - Laneau (Jacques Honoré) maître sculpteur rue de Vendôme § apprentissage, 6 avril 1735; MC/ET/XXXVIII/281
      contrat d'apprentissage; Laneau, Jacques Honoré
    - Hendrick (Lambert) maître sculpteur marbrier rue Meslay § dépôt, 14 avril 1735; MC/ET/XXXVIII/281
      Hendrick, Lambert
    - Quittance concernant Robert de Cotte, conseiller du roi en ses conseils, chevalier de l'ordre de Saint-Michel, intendant et premier architecte des bâtiments, jardins, arts et manufactures du roi, rue des Orties., 16 avril 1735; MC/ET/XXXVIII/281
      quittance; Orties (rue des); Cotte, Robert de (1656-1735); architecte; intendant des bâtiments (Ancien Régime)
    - Chandezon (Jean) maître doreur et argenteur rue Guérin Boisseau § Compte et décharge, 18 avril 1735; MC/ET/XXXVIII/281
      Chandezon, Jean
    - Pitouin (Jean Baptiste) maître sculpteur rue Boucherat § apprentissage, 22 avril 1735; MC/ET/XXXVIII/281
      contrat d'apprentissage; Pitouin, Jean Baptiste
  - Minutes. 1735, mai - 1735, juin, mai 1735 - juin 1735; MC/ET/XXXVIII/282
    - Durand (Charles) maître doreur rue Tireboudin § Notoriété aux dires de .., 2 mai 1735; MC/ET/XXXVIII/282
      Durand, Charles
    - Vente concernant Louis Joubert, architecte du roi, rue des Mathurins., 3 mai 1735; MC/ET/XXXVIII/282
      acte de vente; Mathurins (rue des); Joubert, Louis; architecte
    - Poillevest (Thomas), maître peintre et doreur sur bois, rue de la Cossonnerie § Marché, 7 juin 1735; MC/ET/XXXVIII/282
      marché; Poillevest, Thomas
    - Contrat de mise en apprentissage pour 5 ans, entre Nicolas Godard, maître fripier, et Jacques Thouvenin, maître sculpteur, professeur à l'académie Saint-Luc, au profit de Nicolas André Godard, âgé de 15 ans, fils de Nicolas, logé et nourri par son père, sans deniers déboursés (approuvé par les jurés en charge)., 8 juin 1735; MC/ET/XXXVIII/282
      contrat d'apprentissage; Godard, Nicolas; Godard, Nicolas André; Thouvenin, Jacques; brocanteur; enseignant; sculpteur
    - Macon (Pierre), menuisier, rue à Lappe § Désistement et cession, 14 juin 1735; MC/ET/XXXVIII/282
      renonciation; cession; Macon, Pierre
    - PINEAU (Nicolas) maître sculpteur et officier de l'Académie de Saint-Luc rue Neuve Notre-Dame de Nazareth § Mariage entre Marie Jacques MAULNORY, l'un des vingt-quatre ordinaires de la chambre du roi, et Marine Esther PINEAU, fille de .., 19 juin 1735; MC/ET/XXXVIII/282
      contrat de mariage; Pineau, Nicolas
    - Apprentissage concernant Michel Tardif, maître peintre, adjoint et professeur à l'académie Saint-Luc, au Pont-au-Change., 26 juin 1735; MC/ET/XXXVIII/282
      contrat d'apprentissage; Change (pont au); Tardif, Michel; peintre; enseignant
    - Contrat de mise en apprentissage, pour 5 ans, entre Charles Feron, chef de cuisine de monsieur Auvray, et Michel Tardif, maître peintre adjoint et professeur à l'académie Saint-Luc, au profit de Louis Ambroise Faquet, âgé de 12 ans, beau-fils de Charles, logé, nourri et blanchi par ses parents, moyennant 250 livres (approuvé par les jurés)., 26 juin 1735; MC/ET/XXXVIII/282
      contrat d'apprentissage; Auvray (M. d'); Faquet, Louis Ambroise; Feron, Charles; Tardif, Michel; peintre; enseignant
    - Contrat de mise en apprentissage pour 5 ans, entre Etienne Laurent Lemaire, âgé de 15 ans, et Pierre Bredif, maître sculpteur, logé, nourri et blanchi par son maître, moyennant 800 livres (approuvé par les jurés en charge)., 29 juin 1735; MC/ET/XXXVIII/282
      contrat d'apprentissage; Bredif, Pierre; Lemaire, Etienne Laurent; sculpteur
    - Bredif (Pierre) maître Sculpteur rue de la Juiverie § Apprentissage, 29 juin 1735; MC/ET/XXXVIII/282
      contrat d'apprentissage; Bredif, Pierre
  - Minutes. 1735, juillet - 1735, août, juillet 1735 - août 1735; MC/ET/XXXVIII/283
    - Bourdet (Simon) maître sculpteur de l'académie de fg. Saint Denis Saint-Luc § don mutuel, 11 juillet 1735; MC/ET/XXXVIII/283
      donation; Bourdet, Simon
    - Delacroix (Philippe) maître menuisier rue Neuve Saint Martin § Testament de .., 27 juillet 1735; MC/ET/XXXVIII/283
      testament; Delacroix, Philippe
    - Contrat de mariage entre Jacques Toussaint Beguet, fils de feu André Van Heck, peintre, et Marie Mézières, 30 août 1735; MC/ET/XXXVIII/283
      contrat de mariage; Beguet, Jacques Toussaint; Mézières, Marie; Van Heck, André; peintre
  - Minutes. 1735, septembre - 1735, octobre, septembre 1735 - octobre 1735; MC/ET/XXXVIII/284
    - PILLIEUX (Jacques) Maître Serrurier faubourg Saint Laurent § Inventaire après décès de .., 1er février 1726; MC/ET/XXXVIII/284
      inventaire; Pillieux, Jacques
    - Contrat de mise en apprentissage pour 5 ans, entre François Degout, maître ferrailleur, et Philippe Jamoy, maître sculpteur, au profit de Michel Degout, âgé de 13 ans, fils de François, logé, nourri, blanchi et entretenu par son père, sans deniers déboursés (approuvé par les jurés en charge)., 4 septembre 1735; MC/ET/XXXVIII/284
      contrat d'apprentissage; Degout, François; Degout, Michel; Jamoy, Philippe; commerçant; forgeron; sculpteur
    - Jamoy (Philippe) maître sculpteur rue de Cléry § apprentissage, 4 septembre 1735; MC/ET/XXXVIII/284
      contrat d'apprentissage; Jamoy, Philippe
    - Inventaire après décès de Dominique Morin, marchand tapissier, où figure une tapisserie représentant l'histoire d'Artémise., 6 septembre 1735; MC/ET/XXXVIII/284
      inventaire après décès; Morin, Dominique; tapissier
    - Morin (Dominique) marchand tapissier rue de la Perle § Inventaire après décès de .., 6 septembre 1735; MC/ET/XXXVIII/284
      inventaire; Morin, Dominique
    - Corbin (Claude) marchand tapissier rue de la Verrerie § Surcis, 14 septembre 1735; MC/ET/XXXVIII/284
      Corbin, Claude
    - Menageot (Pierre), maître menuisier, rue Saint-Martin § Transport, 4 octobre 1735; MC/ET/XXXVIII/284
      cession; Menageot, Pierre
    - Gardet (Robert) maître menuisier grande rue du fg. Saint Antoine § quittance, 6 octobre 1735; MC/ET/XXXVIII/284
      quittance; Gardet, Robert
    - Contrat de mise en apprentissage pour 5 ans, entre Charles Duval, maître tailleur d'habits, et Pierre Jean Travergé, maître sculpteur, au profit de Pierre Charles Duval, âgé de 15 ans, fils de Charles, logé, nourri et blanchi les 3 dernières années par son maître, moyennant 200 livres (approuvé par les jurés en charge)., 9 octobre 1735; MC/ET/XXXVIII/284
      contrat d'apprentissage; Duval, Charles; Duval, Pierre Charles; Travergé, Pierre Jean; sculpteur; tailleur d'habits
    - Travergé (Pierre Jean) maître Sculpteur rue du Sépulcre § apprentissage, 9 octobre 1735; MC/ET/XXXVIII/284
      contrat d'apprentissage; Travergé, Pierre Jean
    - Contrat de mise en apprentissage pour 5 ans, entre Jean Baptiste Viton, menuisier, et Jean Philippe Delacroix, maître sculpteur, au profit d'Edmé Viton, âgé de 12 ans, fils de Jean Baptiste, nourri dans la dernière moitié des 5 ans, logé les 5 ans par son maître, sans deniers déboursés., 10 octobre 1735; MC/ET/XXXVIII/284
      contrat d'apprentissage; Delacroix, Jean Philippe; Viton, Edmé; Viton, Jean-Baptiste; menuisier; sculpteur